最　高　行　政　法　院　判　決
　　　　　　　　　　　　　　　　　　 96年度判字第01295號
上　訴　人　名有屋企業社
代　表　人　甲○○
訴訟代理人　徐盛國律師
被 上訴 人　財政部臺灣省中區國稅局
代　表　人　乙○○
上列當事人間因營業稅事件，上訴人對於中華民國95年1月11日
臺中高等行政法院93年度再字第20號判決，提起上訴，本院判決
如下：
　　主  文
上訴駁回。
上訴審訴訟費用由上訴人負擔。
　　理  由
本件上訴人在原審起訴主張：上訴人於民國84年間與地主合建分
屋，共建造90戶，被上訴人以上訴人開立予地主及買受人之統一
發票金額低於房屋評定現值，依財政部75年3月1日台財稅第7550
122號函釋，就上訴人與地主互易35戶房地部分，以房屋評定價
值與土地公告現值，兩者從高認定房屋銷售額並補徵營業稅額新
臺幣（下同）101,405元；另依營業稅法施行細則第21條之規定
，就上訴人銷售其餘55戶房地部分，以房屋評定標準價格占土地
公告現值及房屋評定標準價格總額之比例，予以調整房屋銷售額
並補徵營業稅額3,828,407元，共計調整核定補徵營業稅3,929,8
12元。上訴人不服，申經復查結果，被上訴人變更核定補徵營業
稅3,539,046元。嗣上訴人循序提起行政訴訟，遭原審法院91年
度訴字第139號判決（下稱原審判決）及本院92年度判字第1493
號判決（下稱上訴審判決）駁回。惟上訴人於93年8月20日清理
倉庫時發現銷售店二發票乙紙（日期為81年10月18日、發票號碼
為QK00000000、金額128,000元）、房屋編號8G於85年移轉登記
予買受人之交屋證明影本及建物登記謄本，及「稅捐稽徵處研訂
房屋工程造價及售價參考表」中有「上述工程造價係指82年度結
算價格，依總樓地板面積計算，陽台面積不計算單價」之記載等
上開於原審未提出之新證據，有行政訴訟法第273條第1項第13款
規定之再審事由；又原審與上訴審判決就上訴人已提出「臺灣省
建築物工程造價標準表」、店三、店五及店七銷售發票金額高於
被上訴人核定金額、被上訴人製作之「名有屋企業社銷售55戶房
屋資料表」之記載有誤、系爭合建房屋實際銷售情況相關之各房
屋建物登記謄本及客戶解除契約之書面、交屋日期等相關事證漏
未斟酌，亦有行政訴訟法第273條第1項第14款規定之再審事由云
云。
被上訴人則以：1.上訴人所稱漏未考量之數張統一發票，核對後
僅有「店二」房屋款銷售額128,000元之統一發票乙張未予計入
，惟該張發票既為上訴人於銷售時所開立並持續保管中，自無「
不知有該證物」、「雖知有此，而不能使用」之情事。上訴人主
張93年8月20日清理倉庫時所發現附於再審訴狀後之其餘統一發
票影本為漏未審酌之重要證據，惟其中第3至第57頁之發票影本
，除37及55頁之土地代收款外，均已於上訴審提出，且土地代收
款亦已審酌在卷，自無行政訴訟法第273條第1項第14款之再審事
由。2.上訴人主張被上訴人所列有關店二、店三、店五、店六、
店七之發票金額與其實際開出之發票總額不符，惟店一至店十之
房屋各有起造人，店七起造人為地主，該部分復查決定已免予補
稅，店六上訴人再審訴狀所附統一發票影本小計1,980,000元，
被上訴人核定之已開發票金額2,615,000元，較其所提出發票影
本金額高；至其所主張店三及店五開出之發票總額6,240,000元
，其中含店四發票金額為1,610,000元減除後為4,630,000元無誤
；又其主張有關店二其所開出發票總額高於被上訴人所列發票金
額3,172,000元，因無具體數字不予論述。關於上訴人銷售55戶
房地之房屋款顯較市價為低部分，則因已查得時價，應按營業稅
法施行細則第21條以房屋評定標準價格占土地公告現值及房屋評
定標準價格總額之比例，予以調整房屋銷售額並補徵稅額。3.上
訴人指摘原處分依據「臺灣省中區各縣市稅捐處參照臺灣省建築
師公會82年度RC造住宅建築造價表研訂一致性房屋價格參考表」
判斷其房屋售價偏低不當，並提出應適用之標準云云，惟此僅屬
證據之取捨，且上訴人於原審就此未爭執，自非得為上訴及再審
事由。又上訴人主張被上訴人所作「名有屋企業社銷售55戶房屋
資料表」中之土地持分比例、土地公告現值、房屋評定現值及開
立發票金額等記載錯誤，惟其亦未於事實審言詞辯論終結前主張
，亦無許其以再審救濟之必要。4.上訴人係於81年間開始建屋預
售，迄84年2月28日取得使用執照，被上訴人依行為時營業稅法
施行細則第21條規定就營業人以土地及其定著物合併「銷售時」
，具有客觀意義之房屋評定標準價格及土地公告現值為計算標準
，核計84年度之房屋現值，並無不當。又依行為時平均地權條例
第46條規定，83年度公告現值之適用期間為同年7月1日至84年6
月30日，而系爭土地83年度之公告現值為每平方公尺20,000元，
是被上訴人以涵蓋完工期日之83年度土地公告現值為計算上開比
例之標準，並無不合等語，資為抗辯。
原審斟酌全辯論意旨及調查證據之結果，以：1.按行政訴訟當事
人對於確定判決提起再審之訴，須具有行政訴訟法第273條第1項
及第2項所列情形之一者，始得為之，且當事人如已依上訴主張
其事由或知其事由而不為主張者，亦不得提起再審之訴。次按再
審為對於確定判決聲明不服之救濟方法，乃屬特別救濟方法之一
，為維持判決之安定性，僅限於在一定條件下，始得對於已確定
之判決，提起再審之訴，廢棄原判決，達到程序重新進行之目的
，是對於行政訴訟法第273條第1項所規定之各款情形，如當事人
於原審或上訴審知其事由而不為主張，顯係可歸責於自己之過怠
，自不得許以再審之訴為救濟之必要。次按行政訴訟法第273條
第1項第13款規定中所謂「發見未經斟酌之證物或得使用該證物
者」，係指該項證物在前訴訟程序事實審之言詞辯論終結前即已
存在，而當事人不知其存在，或雖知其存在而因故不能使用，現
始發現或得使用者而言，並以如經斟酌可受較有利益之裁判者為
限。又同條項第14款規定中，所謂「原判決就足以影響於判決之
重要證物漏未斟酌者」，則係指當事人在前訴訟程序中已提出於
事實審法院之證物，事實審法院漏未加以斟酌，且該證物為足以
影響判決結果之重要證物者而言，若非前訴訟程序事實審法院漏
未斟酌其所提出之證物，或縱經斟酌亦不足以影響原判決之內容
，或原判決曾於理由中說明其為不必要之證據者，則均不能認為
具備本款規定之再審事由。2.本件原審判決係上訴人以土地及其
定著物合併銷售時，因銷售價格未按土地與定著物分別載明，系
爭建物售價低於「臺灣省中區各縣市稅捐稽徵處參照臺灣省建築
師公會『82年度RC造住宅建築造價表』研訂一致性房屋售價參考
表」，亦有房屋售價偏低之事實，惟本案係屬合建分屋並非合建
分售，被上訴人乃依行為時營業稅法施行細則第21條規定，就其
房屋評定標準價格占土地公告現值及房屋評定標準價格總額之比
例，計算定著物部分之銷售額，並依上訴人原銷售房屋所開立之
發票金額低於該銷售額部分補徵營業稅。上訴人所主張之再審事
由，為有行政訴訟法第273條第1項第13款所規定發見於原審未提
出之新證據，其證據為於93年8月20日清理倉庫時發現日期為81
年10月18日、發票號碼為QK00000000、金額128,000元之銷售店
二發票乙紙，及房屋編號8G於85年移轉登記與買受人之交屋證明
影本及建物登記謄本，另以「稅捐稽徵處研訂房屋工程造價及售
價參考表」中有「上述工程造價係指82年度結算價格，依總樓地
板面積計算，陽台面積不計算單價」之記載等。3.關於上開發票
一紙部分，按上訴人銷售店二房屋而開立發票予買受人，衡情上
訴人相關負責人應知其銷售額及其開立發票之金額，如發票一時
無法尋出，亦應有發票存根及帳簿可供查核，此紙發票又非因刑
案扣押或天災如地震等，認為業已滅失事後再出現，致上訴人於
原審一時無法提出，依上訴人所稱，僅因存於倉庫而未及時發現
。且本件係被上訴人依上訴人原銷售房屋所開立之發票金額低於
上開房屋評定價格之銷售額部分補徵營業稅，發票涉及營業稅之
數額，為重要證物，是上訴人於原審並未主張其有開立該紙發票
，縱使其一時無法提出，亦可主張，並以發票存根及帳簿佐證，
此部分自屬上訴人得依上訴主張有此事由，而不為主張。另上訴
人主張房屋編號8G於85年移轉登記與買受人，其於原審及上訴審
均未有此主張，又該房屋既於85年交屋，有關交屋證明影本及建
物登記謄本屬於原審時即已存在，上訴人於本件再審時始行提出
上開發票、交屋證明及建物登記謄本，均非上訴人知其存在而因
故不能使用之情形，自無行政訴訟法第273條第1項第13款所規定
之再審事由。至「稅捐稽徵處研訂房屋工程造價及售價參考表」
中同有「上述工程造價係指82年度結算價格，依總樓地板面積計
算，陽台面積不計算單價」之記載，然該參考表係附於原處分卷
，並非上訴人發見原審未提出之新證據。又系爭建物售價因低於
「臺灣省中區各縣市稅捐稽徵處參照臺灣省建築師公會『82年度
RC 造住宅建築造價表』研訂一致性房屋售價參考表」所載之房
屋售價，被上訴人乃依前述房屋評定標準價格核算後，對上訴人
予以補徵營業稅，該表之房屋售價與房屋工程造價並不相同，工
程造價雖依總樓地板面積計算，陽台面積不計算單價，此與房屋
售價無涉，惟此部分縱經斟酌，上訴人亦不可受較有利益之裁判
，並無行政訴訟法第273條第1項第13款所規定之再審事由。4.關
於上訴人主張依行政訴訟法第273條第1項第14款之規定，認原確
定判決就足以影響於判決之重要證物，有漏未斟酌之再審事由部
分：上訴人稱其於原審已提出官方所統計之「臺灣省建築物工程
造價標準表」以供審認，其標準顯更趨近政府機關之售價乙節，
惟此表上訴人並未於原審提出，而於上訴審時始行提出，是上訴
人於事實審法院並未提出該證物。且財政部台財稅第810753390
號函，認為就房屋款之市價，並無排除以「臺灣省建築師公會統
計訂定總工程費標準表」為判斷標準之規定，又上開原處分卷附
之「臺灣省中區各縣市稅捐稽徵處參照臺灣省建築師公會『82年
度RC造住宅建築造價表』研訂一致性房屋售價參考表」所載之房
屋售價，業已依臺灣省建築師公會「82年度RC造住宅建築造價表
」就臺中縣市彰化雲林等地區及各樓層之造價及其他因素，訂立
房屋售價，已符合上開函釋意旨，並非須以官方所統計之「臺灣
省建築物工程造價標準表」為依據。至上訴人另行訴稱其所出售
房屋中，所開立之發票金額，較諸總工程費標準表每平方公尺造
價換算而得之金額更高，未有低報售價之房屋部分，被上訴人不
得依行為時營業稅法施行細則第21條規定之比例所計算出之房屋
價格予以調整補稅。又系爭房屋之銷售時點為80年，被上訴人依
臺灣省中區各縣市稅捐稽徵處參照臺灣省建築師公會『82年RC造
住宅建築造價表』研定一致性房屋價格參考表」作為評定系爭房
屋於80年銷售價格是否偏低之標準，已違反法律不溯及既往之基
本原則等情，此部分經原審及上訴審判決中均已論斷，亦有判決
書在卷可稽。5.上訴人另主張系爭房屋其中店三、店五及店七所
開出之發票金額，較被上訴人所核定金額為高；被上訴人係依其
所製作之「名有屋企業社銷售55戶房屋資料表」，有關各建物之
「土地持分比例」（系爭合建房屋店二及編號10C部分）、「土
地公告現值」（每平方公尺27,000元，誤載為20,000元）、「房
屋評定現值」、「開立發票金額」等項，均與事實不符而有錯誤
，連帶使得「房屋合建售價」及「短開金額」等項亦有計算及登
載之錯誤；系爭合建房屋編號3E部分自始未售出；編號4A、4G、
8B、10A部分，一度雖曾賣出，但其後已遭解除契約，實際上並
未售出該屋，自不得將之列入上訴人之所得額；上訴人實際交付
系爭房屋與客戶之日期，除編號8G乙戶於84年交屋外，其餘房屋
均於85年交屋，且其中10樓以上之房屋總計15戶，均係於85年移
轉登記與買受人，被上訴人不得將此部分之房屋銷售所得併入84
年之營業所得，並據以核課營業稅等節。此為上訴人知其上開事
由或可得而知，而於原審及上訴審時均未就此部分加以爭執，而
於本件再審時方行提出，依上開規定及說明，此亦無行政訴訟法
第273條第1項第14款所規定之再審事由。另系爭房屋之基地臺中
縣烏日鄉○○段222地號等土地，依土地登記謄本所載，83年7月
土地公告現值為每平方公尺27,000元，此係誤載，業據證人曾錎
田即臺中縣大里地政事務所承辦人員於原審94年度訴字第101號
事件中證述屬實，臺中縣大里地政事務所亦函稱該等土地因地籍
圖重測，因此無83年及84年之土地公告現值，是被上訴人依地政
機關函稅捐機關之公告土地現值表，依營業稅法施行細則第21條
規定，就其房屋評定標準價格占土地公告現值及房屋評定標準價
格總額之比例，計算定著物部分之銷售額，亦屬有據，併予敘明
。綜上所陳，本件原審判決及上訴審判決並無行政訴訟法第273
條第1項第13款及第14款規定之再審事由，上訴人以此事由為本
件之再審理由，請求廢棄原審判決及上訴審判決，並將訴願決定
及原處分均撤銷，自屬無據，因將上訴人之訴駁回。
上訴意旨略謂：1.按行政訴訟法第273條第1項第13款規定與民事
訴訟法第496條第1項第13款之規定相同，且行政訴訟法於公布實
施迄今僅7年餘，尚未累積足夠之解釋及判例，是最高法院就民
事訴訟法第496條第1項第13款規定所為之判例，於行政訴訟法即
有參考價值。依最高法院26年抗字第453號判例及31年抗字第311
號判例，可知再審事由中所謂「知其事由而不主張者」，係指「
知該證物得使用而不使用者」而言，與單純知有證物之存在不同
。縱令上訴人當時檢尋該證物未盡其應盡之注意而有過失，亦非
所謂「知其事由而不主張者」，仍得提起再審之訴。本件上訴人
於原確定判決中，確實無「知該證物得使用而不使用」之情事，
按上訴人提出於被上訴人之發票有數百張，實難期待上訴人知悉
被上訴人將相關發票資料影印附卷時，缺漏系爭81年10月18日、
發票號碼為QK00000000、金額128,000元之發票。且上訴人於本
件行政爭訟開始前即已歇業，公司之會計人員亦早已離職，相關
房屋之銷售額及其開立發票之金額，又極其龐雜，實難期待上訴
人之代表人於開立發票4、5年後之行政救濟期間，仍能知悉發票
之開立情況。況縱認上訴人未能提出上開發票為有過失，揆諸上
開判例之意旨，亦應認為與所謂「知其事由而不主張者」不同。
是原判決徒以「如發票一時無法尋出，亦應有發票存根及帳簿可
供查核，此紙發票又非因刑案扣押或天災如地震等，認為業已滅
失事後再出現，致上訴人於原審一時無法提出」，率認上開發票
不符行政訴訟法第273條第1項第13款規定所稱未經斟酌之證物，
實有違誤。2.系爭房屋其中店三、店五及店七所開出之發票，上
訴人根本不知被上訴人於計算時，有將上訴人所開立之發票擅自
予以剔除以致短計4,423,000元發票金額之情況；且上訴人既已
將所有之發票提交法院，若被上訴人有短計發票金額之情，亦斷
無不抗辯之理，尤難認上訴人有「不主張」之意。前審法院未依
行政訴訟法第133條前段及134條規定，就卷附證據依職權予以調
查勾稽，顯有違誤，上訴人自得依法提起再審。又上訴人是否知
悉上開發票之存在與是否知悉被上訴人有計算錯誤之情，核係不
同之概念，且行政訴訟法第273條規定亦未排除或限制上訴人因
過失未主張相關事證之情狀之適用，上訴人自得據此提起再審。
迺原判決率以上開發票為上訴人知其上開事由或可得而知，而於
原審及本院均未就此部分加以爭執，而於本件再審時方行提出，
無行政訴訟法第273條第1項第14款所規定之再審事由，顯然曲解
該條規定所謂「知其事由而不主張」之意涵，並將法律規定再審
之條件予以不當擴張兼及上訴人於「可得而知」相關證物存在之
情況，亦不得提起再審，實係增加法律所未規定之負擔，實難昭
信服。3.被上訴人係依其所製作「名有屋企業社銷售55戶房屋資
料表」來核課本件營業稅應補納之金額，該表所記載之「土地持
分比例」及「土地公告現值」均非上訴人所製作或職務上所經歷
者，加以上訴人根本未料到以被上訴人之專業，會將系爭合建房
屋店二及編號10C部分之「土地持分比例」登載錯誤。且單從被
上訴人所製作「名有屋企業社銷售55戶房屋資料表」，亦無法窺
知其「土地持分比例」之計算數額有誤；其「土地公告現值」究
係以每平方公尺20,000元或27,000元計算而得。從而上訴人根本
無所謂「知其事由而不主張者」之情事，原判決駁回上訴人此一
再審事由，揆諸上開說明及最高法院判例之意旨，亦於法有違。
4.原判決以上訴人所提出據以再審之證物，於事實審法院並未提
出為由，駁回上訴人之再審請求，允有違誤。按依最高法院33年
上字第2600號判例及51年台上字第2539號判例，可知當事人如在
第三審提出新事實及證據，法院固不得予以斟酌，但其提出之新
證物，如與再審之要件相合，即非不得據以為再審理由。當事人
在第二審言詞辯論終結後，發現未經斟酌之證物，本不能在第三
審提出者，縱曾依第三審上訴主張而被擯斥，仍得據以提起再審
之訴。本件上訴人於事實審中雖未曾提出「臺灣省建築物工程造
價標準表」以供審認，僅於上訴審中提出該證物，然揆諸前引判
例之意旨，亦應認該「臺灣省建築物工程造價標準表」本不能在
第三審提出者，縱曾依第三審上訴主張而被擯斥，仍得據以提起
再審之訴。原判決徒以該表上訴人並未於前審提出，而於本件上
訴時始行提出，是上訴人於事實審法院並未提出該證物云云為由
，認為上訴人所提上表不符再審要件，顯有判決不適用法規或適
用法規不當之違背法令。5.至於原判決以財政部81年2月25日台
財稅第810753390號函，認可被上訴人之推估售價基準，亦有判
決不適用法規或適用法規錯誤之違背法令。蓋「明示其一，排除
其他」乃法學方法及解釋論之基本法則，財政部既已明文列舉稅
捐稽徵機關所得採行之核定標準，被上訴人即應受其拘束，不得
另行創造其他標準。6.上訴人於原審即主張：「系爭原告所出售
之52戶房屋，並非均有低報價格之情形。退步言之，系爭原告所
出售之52戶房屋中，一樓店面部分，其房屋款開立之發票金額，
較諸『臺灣省建築師公會統計訂定總工程費標準表』每平方公尺
造價換算而得之金額更高，則就該等未有低報售價之房屋部分，
依法自不得再依營業稅法施行細則第21條規定之比例所計算出之
房屋價格予以調整補稅。」原判決對此一攻擊防禦方法，竟未敘
及其不採之理由，顯有判決不備理由之違背法令。7.有關上訴人
另行訴稱其所出售房屋中，所開立之發票金額，較諸總工程費標
準表每平方公尺造價換算而得之金額更高，未有低報售價之房屋
部分，原審判決及上訴審判決對此均未予以論斷，原判決卻稱此
部分業經原審及上訴審判決論斷云云，實不知所據為何？原判決
就此顯有判決不備理由之違背法令。8.上訴人於原審既已主張本
件核課處分時（即88年5月29日），系爭土地對外公告之83、84
年土地現值既為每平方公尺27,000元，自應以當時公告之土地現
值資料為核課稅捐之依據。原判決對於上訴人上開主張何以不足
採未予說明，亦有判決不備理由之違背法令。又上訴人於原審既
已主張土地公告現值一經對外公告即發生效力，縱其公告之內容
與真實不符，仍應以對外公告之內容為準，此方符「公告」現值
之立法本意。原判決對於何以未經對外公告之「地政機關函稅捐
機關之公告土地現值表」有公告之效力與何以上訴人上開主張為
不足採，即應敘明其理由。況原判決一方面採認系爭土地無83年
及84年之土地公告現值，另一方面又認可地政機關函稅捐機關之
83、84年公告土地現值表，並據以依營業稅法施行細則第21條規
定，就其房屋評定標準價格占土地公告現值及房屋評定標準價格
總額之比例，計算定著物部分之銷售額，被上訴人之敘事論理亦
顯有矛盾。是原判決確有判決不適用法規或適用不當及判決不備
理由或理由矛盾之違背法令云云。
本院查：行政訴訟法第273條第1項規定：「有左列各款情形之一
者，得以再審之訴對於確定終局判決聲明不服。但當事人已依上
訴主張其事由或知其事由而不為主張者，不在此限：．．．」依
此規定，當事人於前訴訟程序得依上訴主張其事由或知其事由而
不為主張者，基於再審之補充性原則，仍不許當事人據為再審之
理由。準此，當事人所主張之事由若經上訴審駁斥不採，或屬當
事人親身經歷之事實，依經驗法則，其不得諉為不知，而於前訴
訟程序不為主張者，均不得據為再審之理由。原判決以上訴人所
主張於93年8月20日清理倉庫時發現日期為81年10月18日之發票
乙紙、房屋編號8G於85年移轉登記與買受人之交屋證明影本及建
物登記謄本，及「稅捐稽徵處研訂房屋工程造價及售價參考表」
中有「上述工程造價係指82年度結算價格，依總樓地板面積計算
，陽台面積不計算單價」之記載等，惟上訴人於原審並未主張其
有開立該紙發票，縱使其一時無法提出，亦可主張，並以發票存
根及帳簿佐證；關於房屋編號8G於85年移轉登記與買受人之證明
，上訴人於原審及上訴審均未有此主張，上訴人於本件再審時始
行提出上開發票、交屋證明及建物登記謄本，均非上訴人知其存
在而因故不能使用之情形。至「稅捐稽徵處研訂房屋工程造價及
售價參考表」係附於原處分卷，並非上訴人發見原審未提出之新
證據。上訴人訴稱其提出於被上訴人之發票有數百張，實難期待
上訴人知悉被上訴人將相關發票資料影印附卷時，缺漏系爭81年
10月18日發票，且上訴人於本件爭訟開始前即已歇業，公司之會
計人員亦早已離職，實難期待上訴人之代表人於開立發票4、5年
後之行政救濟期間，仍能知悉發票之開立情況。況縱認上訴人未
能提出上開發票為有過失，亦應認為與所謂「知其事由而不主張
者」不同云云，殊無足採。原判決復以上訴人所主張之「臺灣省
建築物工程造價標準表」，依財政部81年2月25日台財稅第81075
3390號函認為就房屋款之市價，並無排除以「臺灣省建築師公會
統計訂定總工程費標準表」為判斷標準之規定。又原處分卷附之
「臺灣省中區各縣市稅捐稽徵處參照臺灣省建築師公會『82年度
RC造住宅建築造價表』研訂一致性房屋售價參考表」所載之房屋
售價，業已依臺灣省建築師公會「82年度RC造住宅建築造價表」
就臺中縣市彰化雲林等地區及各樓層之造價及其他因素，訂立房
屋售價，已符合上開函釋意旨，並非須以官方所統計之「臺灣省
建築物工程造價標準表」為依據。上訴人另訴稱其所出售房屋中
，所開立之發票金額，較諸總工程費標準表每平方公尺造價換算
而得之金額更高，未有低報售價之房屋部分，又系爭房屋之銷售
時點為80年，被上訴人依臺灣省中區各縣市稅捐稽徵處參照臺灣
省建築師公會『82年RC造住宅建築造價表』研定一致性房屋價格
參考表」作為評定系爭房屋於80年銷售價格是否偏低之標準，已
違反法律不溯及既往之基本原則等情，此部分經原審及上訴審判
決中均已論斷。上訴人另主張系爭房屋其中店三、店五及店七所
開出之發票金額，較被上訴人所核定金額為高；被上訴人係依其
所製作之「名有屋企業社銷售55戶房屋資料表」，有關各建物之
「土地持分比例」、「土地公告現值」、「房屋評定現值」、「
開立發票金額」等項，均與事實不符而有錯誤，連帶使得「房屋
合建售價」及「短開金額」等項亦有計算及登載之錯誤；部分合
建房屋不得將之列入上訴人之所得額；上訴人實際交付系爭房屋
與客戶之日期，除編號8G乙戶於84年交屋外，其餘房屋均於85年
交屋，且其中10樓以上之房屋總計15戶，均係於85年移轉登記與
買受人，被上訴人不得將此部分之房屋銷售所得併入84年之營業
所得，並據以核課營業稅等節。此為上訴人知其上開事由或可得
而知，而於原審及上訴審時均未就此部分加以爭執，而於本件再
審時方行提出，亦無行政訴訟法第273條第1項第14款所規定之再
審事由。另系爭房屋之基地臺中縣烏日鄉○○段222地號等土地
，依土地登記謄本所載，83年7月土地公告現值為每平方公尺27,
000元，此係誤載，臺中縣大里地政事務所亦函稱該等土地因地
籍圖重測，因此無83年及84年之土地公告現值，是被上訴人依地
政機關函稅捐機關之公告土地現值表，依營業稅法施行細則第21
條規定，就其房屋評定標準價格占土地公告現值及房屋評定標準
價格總額之比例，計算定著物部分之銷售額，亦屬有據。從而原
判決以本件原審判決及上訴審判決並無行政訴訟法第273條第1項
第13款及第14款規定之再審事由，將上訴人再審之訴駁回，經核
於法並無違背。上訴論旨，仍執前詞，就原判決詳予論述不採之
理由任加爭執，指摘原判決違誤，求予廢棄，難認有理由，應予
駁回。
據上論結，本件上訴為無理由，爰依行政訴訟法第255條第1項、
第98條第3項前段，判決如主文。
中　　華　　民　　國　　96　　年　　7　　 月　　26　　日
                  第四庭審判長法  官　鍾　耀　光
                              法  官  姜　仁　脩
                              法  官　王　德　麟
                              法  官　黃　清　光
                              法  官　吳　慧　娟
以  上  正  本  證  明  與  原  本  無  異
中　　華　　民　　國　　96　　年　　7　　 月　　26　　日
　　　　　　　　　　　　　　　書記官　蘇　金　全
